臺灣臺北地方法院刑事判決
111年度簡上字第3號
上  訴  人  臺灣臺北地方檢察署檢察官
被      告  官苑凱



                    送達：臺北市○○區○○○路0段000號0                            樓
上列上訴人因不服本院中華民國110年11月17日所為110年度簡字
第2095號第一審刑事簡易判決（聲請簡易判決處刑案號：臺灣臺
北地方檢察署110年度偵字第20514號），提起上訴，本院管轄之
第二審合議庭判決如下：
    主  文
上訴駁回。
    理  由
一、本案經本院管轄之第二審合議庭審理結果，認原審判決以被
    告官苑凱犯公然侮辱罪，處罰金新臺幣（下同）5,000元，
    並諭知易服勞役之折算標準，其認事用法核無違誤，量刑亦
    屬妥適，應予維持，並引用原審判決記載之事實、證據及理
    由（詳如附件一）。
二、檢察官上訴意旨略以：被告迄今未與告訴人李秀娟達成和解
    ，亦未賠償告訴人所受損害，原審判決量刑顯屬過輕等語。
三、本院之判斷：
　㈠按量刑輕重，係屬事實審法院得依職權自由裁量之事項，苟
    已斟酌刑法第57條各款所列情狀而未逾越法定刑度，不得遽
    指為違法（最高法院72年台上字第6696號、75年台上字第70
    33號等判例意旨參照）。又同一犯罪事實與情節，如別無其
    他加重或減輕之原因，下級審量定之刑，亦無過重或失輕之
    不當情形，則上級審法院對下級審法院之職權行使，原則上
    應予尊重（最高法院85年度台上字第2446號判決意旨參照）
    。況量刑之裁量權，乃憲法所保障法官獨立審判之核心，法
    院行使此項裁量權，亦非得以任意或自由為之，仍應受一般
    法律原理原則之拘束，即仍須符合法律授權之目的、法律秩
    序之理念、國民法律感情及一般合法有效之慣例等規範，尤
    其應遵守比例原則及平等原則之意旨，否則即可能構成裁量
    濫用之違法（最高法院86年度台上字第7655號判決意旨參照
    ），亦即，法院於量刑上如非有裁量逾越或裁量濫用之明顯
    違法情事，自不得擅加指摘其違法或不當，即使上級法院對
    下級法院裁量權之審查，亦應同此標準，此不僅在保障法官
    不受任何制度外之不當干涉，更保障法官不受制度內之異質
    干涉，此方符憲法第80條所宣示獨立審判之真義。
　㈡經查：原審判決關於科刑之部分，業已審酌被告因與告訴人
    發生糾紛未能控制情緒，竟以言語辱罵告訴人，致告訴人名
    譽受損，欠缺尊重他人名譽之觀念，參以被告坦認犯行，惟
    未能與告訴人達成和解，且尚未取得告訴人諒解之犯後態度
    ，暨其犯罪之動機、目的、手段、智識程度、家庭經濟狀況
    等一切情狀，量處罰金5,000元，並諭知易服勞役之折算標
    準，已詳敘判決之理由，經核其認事用法均無違誤，量刑並
    未逾越法定刑之範圍，亦屬允妥，尚無裁量逾越或濫用之違
    法情事，應予維持。至被告迄今未與告訴人達成和解，復未
    賠償告訴人所受損害部分，實係早於原審判決前，已由原審
    移付調解，然告訴人並未到場（見本院110年度簡字第1580
    號卷第35頁至第38頁），又本院第二審準備程序中亦曾傳喚
    告訴人，並載明得以書狀陳述意見，然告訴人仍未到庭（見
    本院111年度簡上字第3號卷第27頁、第39頁至第43頁），復
    未就被告如何賠償乙節提出具體主張，依此而觀，檢察官上
    訴所指被告尚未與告訴人達成和解或賠償告訴人所受損害等
    節，並非可全然歸咎予被告，是檢察官執此提起上訴，為無
    理由，應予駁回。
據上論斷，應依刑事訴訟法第455條之1第1項、第3項、第368條
、第373條，判決如主文。
本案經檢察官蕭永昌聲請簡易判決處刑，檢察官劉文婷提起上訴
，檢察官李山明到庭執行職務。
中　　華　　民　　國　　111 　年　　3 　　月　　29　　日
　　　　　　刑事第六庭    審判長法　官  黃傅偉
　　　　　　　　　              法  官  洪翠芬
　　　　　　　　                法  官  劉俊源
上正本證明與原本無異。
本判決不得上訴。
　　　　　　　　　　　　　　　　書記官　洪紹甄
中　　華　　民　　國　　111 　年　　3 　　月　　29　　日
附件一：
臺灣臺北地方法院刑事簡易判決
110年度簡字第2095號
公  訴  人  臺灣臺北地方檢察署檢察官
被　　　告　官苑凱　男　（民國00年0月00日生）
　　　　　　　　　　身分證統一編號：Z000000000號
　　　　　　　　　　住臺北市○○區○○○路0段00巷00弄0號
　　　　　　　　　　  4樓
　　　　　　　　　　居臺北市○○區○○○路0段000號
　　　　　　　　　　  臺北市○○區○○○路0段000號
上列被告因妨害名譽案件，經檢察官聲請簡易判決處刑（110年
度偵字第20514號），本院受理後，認不宜逕以簡易判決處刑（1
10年度簡字第1580號），改依通常程序審理，被告於本院準備程
序時自白犯罪（110年度易字第625號），經本院認為宜以簡易判
決處刑，爰不經通常審判程序，以簡易判決處刑如下：
    主  文
官苑凱犯公然侮辱罪，處罰金新臺幣伍仟元，如易服勞役，以新
臺幣壹仟元折算壹日。
    事實及理由
一、本案除證據部分另補充：本院勘驗筆錄及被告官苑凱於本院
    審理中之自白外，其餘犯罪事實及證據均引用檢察官聲請簡
    易判決處刑書之記載（如附件）。
二、核被告所為，係犯刑法第309條第1 項之公然侮辱罪。爰審
    酌被告因與告訴人李秀娟發生糾紛未能控制情緒，竟言語辱
    罵告訴人，致告訴人名譽受損，欠缺尊重他人名譽之觀念，
    所為自應非難，參以被告坦認犯行，惟未能與告訴人達成和
    解，未能取得告訴人諒解之犯後態度，暨其犯罪之動機、目
    的、手段、智識程度、家庭經濟狀況等一切情狀，量處如主
    文所示之刑，並諭知如易服勞役之折算標準。
三、依刑事訴訟法第449 條第2項、第3 項、第454 條第2項，刑
    法第309條第1 項、第42條第3 項前段，刑法施行法第1 條
    之1 第1 項，逕以簡易判決如主文。
五、如不服本判決，應於判決送達後20日內，向本院提出上訴狀
    （附繕本），上訴於管轄之第二審地方法院合議庭。
本案經檢察官蕭永昌聲請以簡易判決處刑，經檢察官劉文婷到庭
執行職務。
中　　華　　民　　國　　110 　年　　11　　月　　17　　日
　　　　　　　　　刑事第四庭    法　官　曾名阜
上正本證明與原本無異。
                                書記官  李宜蓁

中　　華　　民　　國　　110 　年　　11　　月　　17　　日
附錄本案論罪科刑法條：
中華民國刑法第309條
公然侮辱人者，處拘役或 9 千元以下罰金。
以強暴犯前項之罪者，處 1 年以下有期徒刑、拘役或 1 萬 5
千元以下罰金。

附件：
臺灣臺北地方檢察署檢察官聲請簡易判決處刑書　
                            110年度偵字第20514號
　　被　　　告　官苑凱　年籍資料詳卷
上列被告因妨害名譽案件，業經偵查終結，認為宜聲請以簡易判
決處刑，茲將犯罪事實及證據並所犯法條分敘如下：　
　　　　犯罪事實
一、官苑凱於民國110年2月7日凌晨零時許，在臺北市○○區○○○路
    ○段000號之「熱翻天」熱炒店內，因故與李秀娟起口角爭執
    ，竟基於公然侮辱之犯意，以「幹你娘機掰」辱罵李秀娟，
    足以毀損李秀娟之名譽。　
二、案經李秀娟訴由臺北市政府警察局大安分局分局報告偵辦。
 　　　 證據並所犯法條
一、上開犯罪事實，業據被告官苑凱於警詢時坦承不諱，核與告
    訴人李秀娟警詢時之指訴相符，並有告訴人提供之現場錄音
    檔案暨錄音譯文在卷可稽。本件事證明確，被告犯嫌應堪認
    定。
二、核被告所為，係犯刑法第309條第1項之公然侮辱罪嫌。
三、依刑事訴訟法第451條第1項聲請逕以簡易判決處刑。
　　此　　致
臺灣臺北地方法院
中　　華　　民　　國　 110　　年　　7 　　月　　29　　日
　　　　　　　　　　　　　　　檢　察　官  蕭永昌
本件正本證明與原本無異　　　　　　　　　　　　　　　　
中　　華　　民　　國　 110　　年　　8 　　月　　13　　日
　　　　　　　　　　　　　　　書　記　官　温婉宜
附錄本案所犯法條全文 
中華民國刑法第309條
公然侮辱人者，處拘役或 9 千元以下罰金。
以強暴犯前項之罪者，處 1 年以下有期徒刑、拘役或 1 萬 5
千元以下罰金。

本件係依刑事訴訟法簡易程序辦理，法院簡易庭得不傳喚被告、
輔佐人、告訴人、告發人等出庭即以簡易判決處刑；被告、被害
人、告訴人等對告訴乃論案件如已達成民事和解而要撤回告訴或
對非告訴乃論案件認有受傳喚到庭陳述意見之必要時，請即另以
書狀向簡易法庭陳述或請求傳訊。